

sobreMim.js





20 anos de idade

IDIOMAS

pt_BR = Nativo
en_US = Fluente
LIBRAS = Básico

HABILIDADES

JavaScript
NodeJS

Bootstrap
CSS / SCSS
HTML
C / C++
Git
SCRUM
Office



github.com/brinobruno



linkedin.com/in/brunociao



brunosantos6ft@gmail.com



(12) 98898 1915



Bosque dos Eucaliptos São José dos Campos/SP

const meuNome = 'Bruno Corrêa'

let minhaProfissão = 'Desenvolvedor Frontend'

Um verdadeiro admirador do conhecimento, sempre buscando aprender e ensinar. Trabalhando com Desenvolvimento Frontend desde 2020. Sempre interessado com a experiência do usuário com o auxílio de dados e métricas visando altas taxas de retenção.

EXPERIÊNCIA PROFISSIONAL



Jun 2021 - Atual { Remoto - Brasil)

Parque Tecnológico - Kukka Educação

Estágio = Desenvolvedor de Sistemas

Estagiando como Desenvolvedor em uma das startups mais prósperas do Pqtec, construindo plataformas inovadoras de aprendizado utilizando HTML, CSS, JavaScript, PHP e Wordpress. Estes projetos afetarão milhares de alunos.



Ago 2020 - Abr 2021 { São José dos Campos, Brasil }
Inglês Smart
Designer Gráfico

Liderei projetos de UI/UX com Figma e XD nas plataformas da escola, além do desenvolvimento da identidade visual, produções audiovisuais e materiais didáticos com Illustrator, Photoshop e Premiere Pro.

PRINCIPAIS PROJETOS PESSOAIS

```
Jun 2021 - Set 2021 { link: meuport.com }
MeuPort - JavaScript, Jquery, CSS, PHP, Git
```

Ago 2021 - Set 2021 { link: da-so.vercel.app }
DA.SO Confeitaria - JavaScript, CSS, SwiperJS, Git

FORMAÇÃO ACADÊMICA



Ensino superior { Jacareí - Brasil } Análise e desenvolvimento de sistemas 3º semestre

TRABALHO VOLUNTÁRIO

Abr 2020 - Jul 2020 { Remoto - Brasil } IFSP - Professor de inglês